最高法院刑事判決　　　　　　　　　 111年度台上字第1807號
上　訴　人　施正展
 
 
選任辯護人　周復興律師
上　訴　人　黃家祥
 
 
　　　　　　江柏辰（原名江天一）
 
 
 
上列上訴人等因加重搶奪案件，不服臺灣高等法院中華民國 110
年12月1日第二審判決（110年度上訴字第2638號，起訴案號：臺
灣新北地方檢察署108年度偵字第14902、14497號，109年度偵字
第1836、6182號），提起上訴，本院判決如下：
    主  文
上訴駁回。
    理  由
一、按刑事訴訟法第377 條規定，上訴於第三審法院，非以判決
    違背法令為理由，不得為之。是提起第三審上訴，應以原判
    決違背法令為理由，係屬法定要件。如果上訴理由書狀並未
    依據卷內訴訟資料，具體指摘原判決不適用何種法則或如何
    適用不當，或所指摘原判決違法情事，顯與法律規定得為第
    三審上訴理由之違法情形，不相適合時，均應認其上訴為違
    背法律上之程式，予以駁回。
二、本件原審審理結果，認定上訴人黃家祥、施正展、江柏辰有
    如原判決犯罪事實欄所載搶奪之犯行明確，因而撤銷第一審
    關於上訴人3 人部分之科刑判決，變更檢察官所引起訴法條
    ，改判論處上訴人3人犯搶奪罪而有刑法第321條第1項第4、
    3 款情形之罪刑，已詳敘其調查證據之結果及憑以認定犯罪
    事實之心證理由。
三、刑之量定，屬為裁判之法院得依職權自由裁量之事項，苟其
    量刑已以行為人之責任為基礎，並斟酌刑法第57條各款所列
    情狀，在法定刑度內，酌量科刑，無顯然失當或違反平等、
    比例及罪刑相當原則者，亦無偏執一端，致明顯失出失入情
    形，即不得任意指為違法或不當。本件原判決已詳敘以上訴
    人3 人之責任為基礎，具體審酌關於刑法第57條科刑等一切
    情狀，在罪責原則下適正行使其量刑之裁量權，客觀上並未
    逾越法定刑度，亦與罪刑相當原則、比例原則無悖，難認有
    逾越法律所規定之範圍，或濫用其裁量權限之違法情形。又
    是否適用刑法第59條酌減其刑及宣告緩刑與否，法院本屬有
    權斟酌決定，況原判決已於理由內說明不依該條規定減輕其
    刑及不予宣告緩刑之理由，尤無違法可言。原判決復說明黃
    家祥聲請傳喚證人「林伯淵」以證明其遭軟禁等情，核與本
    件犯行無關，而無調查必要，已論述明白。另針對本件已與
    被害人達成和解並返還全數犯罪所得，其中新臺幣（下同）
    200 多萬元係由施正展籌措，其餘則係黃家祥籌措，已據共
    犯證人黃家祥證述明確，亦載敘甚詳。至於施正展固於原審
    準備程序聲請傳喚證人蔡宗霖，待證事實為施正展、黃家祥
    與蔡宗霖協議達成本件和解，由施正展賠償給付200 多萬元
    等情，嗣經施正展及其原審選任辯護人對黃家祥以證人身分
    行交互詰問後，其原審選任辯護人於審判期日時已表明捨棄
    傳喚蔡宗霖，施正展並未為相反之意思表示，亦未聲請調查
    其他證據，原審就共犯證人黃家祥前揭證言，經合法調查後
    ，採為判斷依據，亦無調查未盡之可言。上訴人3 人上訴意
    旨，係就原審裁量職權之合法行使與原判決已斟酌說明之事
    項，持憑己見，而為不同之評價，自非合法之第三審上訴理
    由。
四、依上所述，本件上訴違背法律上之程式，俱應予駁回。
據上論結，應依刑事訴訟法第395條前段，判決如主文。
中    華    民    國   111    年    5     月    18    日
                  刑事第八庭審判長法  官  何  菁  莪  
                                  法  官  朱  瑞  娟  
                                  法  官  劉  興  浪  
                                  法  官  高  玉  舜  
                                  法  官  何  信  慶  
本件正本證明與原本無異
                                  書記官
中    華    民    國   111    年    5     月    24    日